【裁判字號】    98,審抗,284
【裁判日期】    981013
【裁判案由】    本票裁定
【裁判全文】
臺灣臺北地方法院民事裁定             98年度審抗字第284號
抗  告  人  甲○○
            乙○○
相  對  人  和潤企業股份有限公司
法定代理人  丙○○
上列當事人間請求本票裁定事件，抗告人對於民國98年8月25日
本院所為98年度司票字第18091號裁定提起抗告，本院裁定如下
：
    主  文
抗告駁回。
抗告程序費用新臺幣壹仟元由抗告人連帶負擔。
    理  由
一、按執票人向本票發票人行使追索權時，得聲請法院裁定後強
    制執行，二人以上在票據上共同簽名時，應連帶負責，票據
    法第123條、第5條第2項分別定有明文。又本票執票人，依
    前開規定，聲請法院裁定許可對發票人強制執行，性質上係
    屬非訟事件，此項聲請之裁定及抗告法院之裁定，僅依非訟
    事件程序以審查強制執行許可與否，並無確定實體上法律關
    係存否之效力，如發票人就票據債務之存否有爭執時，應由
    發票人另提起確認之訴，以資解決，此有最高法院57年台抗
    字第76號判例意旨可資參照。
二、本件相對人主張其執有抗告人於民國98年5月8日所共同簽發
    面額為新臺幣（下同）330,000元，付款地為臺北市○○區
    ○○路121號15樓，利息按年息20%計算，免除作成拒絕證書
    ，到期日為98年7月13日之本票一紙，詎於到期後經提示未
    獲付款，為此聲請原法院裁定就上開金額及依約定年息20%
    計算之利息准予強制執行等情，業據提出與所述相符之本票
    為證。
三、本件抗告意旨略以：相對人雖持有伊所簽發之本票，惟抗告
    人並無向相對人借取本票上所載之款項，依民法第474條規
    定，相對人並無移轉金錢於抗告人，故兩造間消費借貸關係
    並不成立，則相對人以抗告人所簽發之系爭本票聲請本票強
    制執行，顯有不當。為此，爰依法提起抗告，請求准廢棄原
    裁定等語。
四、經查，法院就本票裁定事件僅就本票是否具備形式要件而為
    審查，本件原審法院依非訟事件程序審查，認系爭本票已符
    合票據法第123條之規定，而為准予強制執行之裁定，經核
    並無違誤。至於本件抗告人所陳兩造間並無成立消費借貸關
    係等情，經核均係屬實體法上權利義務關係存否之爭執，依
    上開說明，非本件非訟程序所得加以審究。準此，原審法院
    據此裁定系爭本票准予強制執行，並無不當，本件抗告人以
    上開事由提起抗告，洵無足採。抗告意旨指摘原裁定不當，
    求予廢棄，委無理由，應予駁回。
五、據上論結，本件抗告為無理由，爰依非訟事件法第21條第2
    項、第24條第1項、第46條，民事訴訟法第495條之1第1項、
    第449條第1項、第85條第2項，裁定如主文。
中    華    民    國    98    年    10    月    13    日
                  民事第六庭    法  官  朱漢寶
                                        賴錦華
                                        陶亞琴
本裁定不得抗告
以上正本係照原本作成
中    華    民    國    98    年    10    月    13    日
                                書記官  曹瓊文


司法院資訊處製作；財團法人民間司法改革基金會備份。
